【裁判字號】    97,抗,344
【裁判日期】    970930
【裁判案由】    專科沒收
【裁判全文】
臺灣高等法院臺南分院刑事裁定    97年度抗字第344號
抗  告  人
即聲請人    臺灣臺南地方法院檢察署檢察官
上列抗告人因專科沒收案件，不服臺灣臺南地方法院中華民國97
年8月22日97年度聲字第1540號裁定，提起抗告，本院裁定如下
：
    主  文
抗告駁回。
    理  由
一、本件抗告意旨略以：(一)本件原裁定書案由欄記載本署97年度
    聲沒字第271號聲請書，惟查本件聲請案號應為97年度聲沒
    字第386號，故原裁定書所記載之案號與本件無關，顯然有
    誤。(二)扣案之安非它命，雖未經本署送請鑑定，然原審捨依
    職權送驗之途，而逕予駁回聲請，徒增司法資源之浪費，似
    由原審送驗後再行裁定為宜等語。
二、按刑法規定得專科沒收之物，不問屬於犯人與否應沒收之物
    ，若案未起訴或不起訴，則應由檢察官聲請法院以裁定沒收
    之，司法院18年院字第67號著有解釋。
三、經查：抗告人即聲請人以臺南市第五分局所移送扣案之第二
    級毒品安非他命1包 (重約0.3公克)，係毒品危害防制條例
    所列管之物品，為違禁物，因查無涉嫌人，爰依刑法第40條
    後段、第38條第1項第1款、第2項之規定單獨請求宣告沒收
    。惟依前開司法院解釋，就違禁物或得專科沒收之物，若案
    件未起訴或不起訴，聲請法院以裁定沒收之，係檢察官之職
    權，則檢察官就扣押物是否係得專科沒收之物或違禁物，自
    有調查之責，待認定係得專科沒收之物或違禁物始依職權向
    法院聲請以裁定沒收之，惟本案經遍查全卷並無送驗資料可
    供認定前揭扣案物係屬違禁物，且經原審查詢臺灣臺南地方
    法院檢察署承辦書記官確認本件聲請之扣案物並未送驗，無
    檢驗報告可供審酌，此有原審97年8月21日電話記錄表在卷
    可稽（見原審卷第3頁），則檢察官遽認本案扣押物係違禁
    物而依職權向法院聲請以裁定沒收，即嫌無據，原審以聲請
    人上開聲請於法無據，裁定予以駁回，經核於法並無違誤，
    抗告意旨主張應由原審法院逕送鑑定云云，無視檢察官對違
    禁物之聲請沒收應依職權調查之責任，為無理由，應予駁回
    。至原裁定案由欄誤載聲請書案號為97年度聲沒字第271號
    （應為97年度聲沒字第386號），顯屬文字之誤寫、誤載，
    固應由原審裁定更正，然於原裁定意旨並無影響，併予敘明
    。
四、據上論結，應依刑事訴訟法第412條，裁定如主文。
中    華    民    國    97    年    9     月    30    日
                  刑事第四庭     審判長法  官  吳志誠
                                       法  官  陳珍如
                                       法  官  羅心芳
以上正本證明與原本無異。
不得再抗告。
                                      書記官  蔡振豐
中    華    民    國    97    年    10    月    2     日


司法院資訊處製作；財團法人民間司法改革基金會備份。
